【裁判字號】    98,訴,3144
【裁判日期】    981016
【裁判案由】    毒品危害防制條例
【裁判全文】
臺灣臺中地方法院刑事判決              98年度訴字第3144號
公  訴  人  臺灣臺中地方法院檢察署檢察官
被      告  甲○○
上列被告因違反毒品危害防制條例案件，經檢察官提起公訴（98
年度毒偵字第2949號），被告於準備程序中就被訴事實為有罪之
陳述，經告以簡式審判之旨，並聽取意見後，本院合議庭裁定由
受命法官獨任進行簡式審判程序，判決如下：
    主    文
甲○○施用第一級毒品，累犯，處有期徒刑捌月，扣案之注射針
筒壹支沒收；又施用第二級毒品，累犯，處有期徒刑肆月，扣案
之安非他命吸食器壹只沒收。應執行有期徒刑拾月，扣案之注射
針筒壹支、安非他命吸食器壹只均沒收。
    事    實
一、甲○○前於民國94、95年間因施用毒品案件，經觀察、勒戒
    後，認有繼續施用毒品傾向而送強制戒治，又因傷害案件，
    經臺灣板橋地方法院判處有期徒刑4月（嗣減為2月），於96
    年8月13日強制戒治執行完畢後，接續執行傷害案件之徒刑
    ，而於96年8月21日易科罰金執行完畢；詎甲○○猶不知悔
    改，復基於施用第一級毒品海洛因之犯意，於98年7月25 日
    某時，在其臺中市北屯區○○○路65巷22號住處，將海洛因
    摻水，再以注射針筒注射血管之方式，施用海洛因一次；另
    基於施用第二級毒品甲基安非他命之犯意，於98年7月28 日
    21時48分（即採尿時）回溯96小時內某時，在不詳地點，將
    甲基安非他命燒烤，再以自製吸食器吸食煙霧之方式，施用
    甲基安非他命一次。嗣於98年7月28日21時10分許，為警持
    搜索票在上址查獲，並扣得甲○○所有已供施用海洛因之注
    射針筒1支及供施用甲基安非他命之自製吸食器1組。
二、案經臺中市警察局第三分局報告臺灣臺中地方法院檢察署檢
    察官偵查起訴。
    理    由
一、訊據被告甲○○對於前揭施用海洛因之事實坦承不諱，且其
    查獲後所採尿液，經送請中山醫學大學附設醫院檢驗科藥物
    檢測中心以氣相層析質譜儀（即GC/MS）方法檢驗結果，其
    海洛因之代謝物嗎啡及可待因均呈陽性反應，有尿液檢驗報
    告1份在卷可憑，復有已供施用海洛因之注射針筒1支扣案可
    佐，足認被告自白與事實相符。至於施用甲基安非他命部分
    ，被告固自承最後施用時間係在98年6月25日，查獲前幾天
    並無施用之情。且被告查獲後所採尿液，亦經上開單位以相
    同方式鑑驗結果，其安非他命閾值濃度為133n g/mL、甲基
    安非他命則為371ng/mL，均判定為「陰性」。然依行政院衛
    生署公告之濫用藥物尿液檢驗作業準則所示，尿液中甲基安
    非他命及安非他命之代謝物閾值濃度（500ng/mL），僅為判
    定「陽性」之門檻，但司法案件中本得採用最低可定量濃度
    為閾值，而安非他命及甲基安非他命之最低可定量濃度均為
    40ng/mL。另施用甲基安非他命後，經人體代謝而於尿液中
    呈現甲基安非他命及安非他命之代謝物，其驗出之閾值濃度
    與施用（採尿）之時間，施用量之多寡、頻率、方式及個人
    體質（代謝功能）而有所差異，一般而言，施用者在96小時
    內所排出之尿液均有可能被檢出，即最長不會超過96小時，
    此為本院歷來職務上審理毒品案件所得知悉，無庸舉證，是
    被告於98年7月28日21時48分所採尿液，經送上開單位鑑驗
    結果，驗出安非他命及甲基安非他命，檢出閾值濃度仍有
    133ng／mL、371ng/mL，猶高於最低可定量濃度40ng/mL甚多
    ，且其甲基安非他命之驗出閾值濃度與前開所述判定陽性之
    最低濃度500ng/mL亦相差無幾，此外復有扣案被告所有供施
    用甲基安非他命之自製吸食器1組扣案可佐，足見被告於98
    年7月28日21時48分起回溯96小時內之某時，確有施用甲基
    安非他命1次之情事，被告所辯最後施用時間係在98年6月25
    日，距其採尿時已逾1月，顯不可採。
二、核被告所為，係犯毒品危害防制條例第10條第1項之施用第
    一級毒品罪及同條第2項之施用第二級毒品罪。被告為供施
    用而持有第一、二級毒品，其持有第一、二級毒品之低度行
    為，已分別為施用第一、二級毒品之高度行為所吸收，均不
    另論罪。所犯施用第一級毒品罪及第二級毒品罪間，犯意各
    別，施用方式不同，應予分論併罰。又被告前於94、95年間
    因施用毒品案件，經觀察、勒戒後，認有繼續施用毒品傾向
    而送強制戒治，復因傷害案件，經臺灣板橋地方法院判處有
    期徒刑4月（嗣減為2月），於96年8月13日強制戒治執行完
    畢後，接續執行傷害案件之徒刑，而於96年8月21日易科罰
    金執行完畢之事實，有臺灣臺中地方法院檢察署刑案資料查
    註紀錄表、臺灣高等法院被告前案紀錄表在卷可憑，其於受
    有期徒刑執行完畢後五年以內，故意再犯本件有期徒刑以上
    之罪，為累犯，應分別依刑法第47條第1項之規定加重其刑
    。爰審酌被告自81年起即有多次施用毒品之前科紀錄，可見
    被告不知悛悔警惕，未能深切體認毒品危害之鉅。惟衡量施
    用毒品者，係戕害己身健康，對於他人權益之侵害仍屬有限
    ，而被告犯後尚能坦承犯行等一切情狀，分別量處如主文所
    示之刑，並定其應執行之刑，以示懲儆。扣案已使用過之注
    射針筒1支及自製吸食器1組，均為被告所有，分別供被告犯
    本件施用第一、二級毒品所用之物，爰依刑法第38條第1項
    第2款之規定宣告沒收之。
三、據上論斷，應依刑事訴訟法第273條之1第1項、第299條第1
    項前段，毒品危害防制條例第10條第1項、第2項，刑法第11
    條前段、第47條第1項、第38條第1項第2款、第51條第5款，
    判決如主文。
中    華    民    國    98    年    10    月    16    日
                  刑事第七庭    法  官  王邁揚
以上正本證明與原本無異。
如不服本判決應於收受判決後10日內向本院提出上訴書狀，並應
敘述具體理由；其未敘述上訴理由者，應於上訴期間屆滿後20日
內向本院補提理由書（均須按他造當事人之人數附繕本）「切勿
逕送上級法院」。
                                書記官  黃雅青
中    華    民    國    98    年    10    月    16    日
附錄本案論罪科刑法條全文
毒品危害防制條例第10條
施用第一級毒品者，處 6 月以上 5 年以下有期徒刑。
施用第二級毒品者，處 3 年以下有期徒刑。


司法院資訊處製作；財團法人民間司法改革基金會備份。
